【裁判字號】    89,易,728
【裁判日期】    891128
【裁判案由】    毀棄損壞等
【裁判全文】
臺灣高雄地方法院刑事判決                          八十九年度易字第七二八號
    公  訴  人  臺灣高雄地方法院檢察署檢察官
    被      告  乙○○
右列被告因恐嚇案件，經檢察官提起公訴（八十八年度偵字第二九五○八號），本院
判決如左：
    主  文
乙○○以加害他人生命、身體、自由、財產之事，恐嚇他人致生危害於安全，處拘役
肆拾日，如易科罰金，以參佰元折算壹日。
被訴毀損部分公訴不受理。
    事  實
一、乙○○於嬰兒時期常因高燒之故，進出醫院多次，並自八十六年六月份起，依賴
    酒精之情況加遽，同年十月份起出現被害妄想、聽幻覺等怪異行為，智能已遂步
    衰退屬邊緣性智能障礙，具衝動性格，缺乏耐心，挫折忍受度低，抗壓性差而易
    有危險或失序的行為產生，難以對環境做出適當之適應行為，為智力邊緣障礙者
    ，有妄想、幻覺等酒精性精神症狀者，已達精神耗弱程度，於八十八年十二月三
    日十一時四十分許，在高雄市楠梓區○○○路北二巷三十八號後勁餐廳前，因忽
生幻覺，適路人丙○○、甲○○駕駛車號Ｓ四＿六九九一號自小客車途經該處停
    於後勁餐廳前，乙○○誤認該二人為為仇人，將對其不利，竟持其所有之電工刀
    一把高舉作勢追殺，一路追趕適下車之丙○○、甲○○二人，致其二人心生畏懼
    ，足生損害於鄭、吳二人之身體及生命安全，旋於同日十二時五十分許，於上址
    為警當場查獲，並扣得電工刀一把。
二、案經丙○○、甲○○訴請台灣高雄地方法院檢察署檢察官偵查起訴
    理  由
甲、有罪部份
一、右揭持刀追趕被害人致其心生畏懼之事實業據被告乙○○坦承不諱，核與被害人
    丙○○、甲○○迭於警、偵訊及本院庭訊時多次供述明確，並有電工刀一把扣案
    可憑，衡諸被害人二人於路上行走，突遭被告口出狂言要殺其二人並持刀追趕，
    顯受有驚恐而心生畏懼甚明，事證明確，被告犯行可以認定。
二、核被告所為，係犯刑法第三百零五條恐嚇罪，其一行為恐嚇二人，係一行為觸犯
    相同法條之相同罪名，為想像競合犯，應從一情節較重之罪處斷。次按精神耗弱
    人之行為，得減輕其刑，刑法第十九條第二項定有明文。又刑法上所謂精神耗弱
    ，係指行為時之精神，對於外界事物之判斷能力，較普通人之平均程度，顯然減
退者而言（最高法院四十八年台上字第一四八六號判例參照）。被告經送高雄醫
    學大學附設中和紀念醫院作精神鑑定，依鑑定結果所示，被告於嬰兒時期常因高
    燒之故，進出醫院多次，並自八十六年六月份起，依賴酒精之情況加遽，同年十
    月份起出現被害妄想、聽幻覺等怪異行為，智能已遂步衰退屬邊緣性智能障礙，
    具衝動性格，缺乏耐心，挫折忍受度低，抗壓性差而易有危險或失序的行為產生
    ，難以對環境做出適當之適應行為，故被告於右開行為時已達精神耗弱之程度，
    此有該院八十九年十月二十日（八九）高醫附秘字第二六六九號函附送之精神鑑
    定報告一份附於本院八十九年易字第三九三號竊盜卷宗內，經調閱並附卷可稽，
    被告行為時既屬精神耗弱之人，爰依刑法第十九條第二項之規定，減輕其刑。審
    酌被告犯後態度良好，被害人亦表示原諒之意，所造成之損害非鉅，犯罪時所受
    之刺激及其品性、生活狀況、智識程度、犯罪所生之損害，及犯罪後態度等一切
    情狀，量處如主文所示之刑，並諭知易科罰金之折算標準，以資懲儆。至扣案電
    工刀一把，係被告所有供其犯罪所用之物，已據被告陳明，依同法第三十八條第
    一項第二款規定，併予宣告沒收。
三、被告經合法傳喚未到庭，本院認應科拘役、罰金、或諭知免刑、無罪之案件，被
    告經合法傳喚無正當理由不到庭，得不待其陳述逕行判決，併此敘明。
乙、不受理部份：
一、公訴意旨略以：被告乙○○於八十八年十二月三日十一時四十分許，在高雄市楠
    梓區○○○路北二巷三十八號後勁餐廳前，持電工刀砸毀丙○○所駕駛之車號S
    四_六九九一號自小客車車前擋風玻璃足生損害於丙○○，涉嫌刑法第三百五十
    四條毀損罪嫌一案。
二、按告訴乃論之罪，告訴人於第一審辯論終結前，得撤回其告訴；又告訴經撤回者
    ，法院應諭知不受理之判決，刑事訴訟法第二百三十八條第一項，及第三百零三
    條第三款定有明文。
三、本件被告因毀損案件，經檢察官提起公訴，認被告係犯刑法第三百五十四條之毀
    損罪。依同法第三百五十七條之規定須告訴乃論，茲據告訴人丙○○於本院審理
    中，當庭聲請撤回其告訴，並經本院記明筆錄在卷，揆諸前開說明，爰不經言詞
    辯論，逕為諭知不受理之判決。
據上論斷，應依刑事訴訟法第二百九十九條第一項前段、第三百零六條、第三百零七
條、第三百零三條第三款、刑法第三百零五條、第五十五條、第四十一條、第十九條
第二項，第三十八條第一項第二款，罰金罰鍰提高標準條例第一條前段、第二條，判
決如主文。
中    華    民    國      八十九     年      十一    月     二十八      日
                                  臺灣高雄地方法院刑事第三庭
                                      法  官  簡  志  瑩
右正本證明與原本無異。
如不服本判決，應於判決送達後十日內，向本院提出上訴狀。
                                      書記官  林  宜  正
中    華    民    國      八十九      年      十一      月    二十九    日
附錄論罪科刑法條：
刑法第三百零五條：
以加害生命、身體、自由、名譽、財產之事恐嚇他人，致生危害於安全者，處二年以
下有期徒刑、拘役或三百元以下罰金。


司法院資訊處製作；財團法人民間司法改革基金會備份。
